【裁判字號】    99,交易,137
【裁判日期】    991020
【裁判案由】    過失致死
【裁判全文】
臺灣臺南地方法院刑事判決             99年度交易字第137號
公  訴  人  臺灣臺南地方法院檢察署檢察官
被      告  丁○○
上列被告因過失致死案件，經檢察官提起公訴（99年度偵字第36
90號），被告就被訴事實為有罪之陳述，本院裁定進行簡式審判
程序，判決如下：
    主    文
丁○○因過失致人於死，處有期徒刑陸月，如易科罰金，以新臺
幣壹仟元折算壹日。
    事    實
一、丁○○於民國99年2月13日晚上9時25分許，騎乘車號P8X-88
    0號重型機車附載郭雨潔，沿臺南縣仁德鄉（起訴書誤載為
    歸仁鄉○○○路由東往西方向行駛，途經中山路24號前時，
    原應注意駕駛人於車輛行駛時應注意車前狀況，隨時採取必
    要之安全措施，而依當時情形，夜間有照明、柏油路面、乾
    燥無缺陷、無障礙物、視距良好等情形，並無不能注意之情
    事，竟疏於注意，適有行人趙明雄酒後（經抽血檢測其血液
    中所含之酒精濃度為183mg/dl，換算成吐氣中所含之酒精濃
    度為0.915mg/l）徒步行走經過該處，亦疏未注意靠路邊行
    走，嗣丁○○因閃避不及而自後撞擊趙明雄，趙明雄、丁○
    ○、郭雨潔三人均倒地受傷（郭雨潔受傷部分未據告訴），
    趙明雄雖經送往臺南市立醫院救治，仍因頭部外傷併瀰漫性
    蜘蛛膜下腔出血及嚴重腦浮腫而於同年月17日上午9時20分
    許不治死亡。丁○○於肇事後，在未有偵查犯罪職務之機關
    或公務員發覺其為犯罪人前，即向到場處理本件道路交通事
    故，尚不知肇事者為何人之臺南縣警察局歸仁分局交通事故
    處理小組警員供承其肇事犯罪，自首並接受裁判。
二、案經趙明雄之母丙○○○、弟乙○○訴請臺灣臺南地方法院
    檢察署檢察官偵辦及該署檢察官相驗後簽分偵查起訴。
    理    由
一、本件係經被告丁○○就被訴之犯罪事實為有罪之表示，而經
    本院裁定以簡式審判程序加以審理，依刑事訴訟法第273條
    之2、第159條第2項之規定，不適用傳聞法則有關限制證據
    能力之相關規定，合先敘明。
二、訊據被告丁○○對於上揭事實坦承不諱，並有臺南縣警察局
    歸仁分局道路交通事故現場圖、道路交通事故調查報告表(一)
    、(二)各1份、現場蒐證照片26張在卷可稽（見相驗卷第5-7頁
    、第32-44頁）。而被害人趙明雄係因本件車禍致頭部鈍挫
    傷引起顱內出血不治死亡，亦據臺灣臺南地方法院檢察署檢
    察官督同檢驗員相驗屬實，有臺南市立醫院法醫參考病歷摘
    要表、相驗筆錄、相驗屍體證明書、檢驗報告書各1份及相
    驗照片28幀附卷可憑（見相驗卷第31頁、第45頁、第49-54
    頁、第57-71頁）。按汽車行駛時，駕駛人應注意車前狀況
    ，並隨時採取必要之安全措施。道路交通安全規則第94條第
    3項定有明文。被告為汽車駕駛人，自應注意及此。又本件
    事故發生當時夜間有照明、柏油路面、乾燥無缺陷、無障礙
    物、視距良好等情形，有上揭道路交通事故調查報告表(一)1
    份及道路交通事故現場蒐證照片26張在卷可參，是被告客觀
    上並無不能注意之情事，然被告於上揭時、地騎乘機車疏未
    注意上揭交通安全規則，撞及徒步行走之被害人發生車禍致
    被害人傷重不治死亡，被告於本件車禍之發生，顯有過失。
    另本件肇事責任經送請臺灣省臺南區車輛行車事故鑑定委員
    會鑑定結果，其鑑定意見中亦認被告駕駛普通重型機器腳踏
    車，未注意車前狀況，為肇事原因；趙明雄（抽血檢驗酒精
    濃度換算為0.915MG/L）徒步行走，未靠邊行走，為肇事原
    因，有該鑑定委員會99年4月15日南鑑字第0995901218號函
    附臺南區990259案鑑定意見書一份在卷可查（見偵卷第13、
    14頁）。是被害人趙明雄係因本件車禍死亡，已如前述，則
    被害人趙明雄之死亡與被告之過失行為間，即有相當因果關
    係。因此，本件被告過失致人於死之犯行，事證明確，應予
    依法論科。
三、核被告丁○○所為，係犯刑法第276條第1項之過失致死罪。
    又被告肇事後，在未有偵查犯罪職務之機關或公務員發覺其
    為犯罪人前，即向到場處理本件道路交通事故而尚不知肇事
    者為何人之臺南縣警察局歸仁分局交通事故處理小組警員供
    承其肇事犯罪，自首並接受裁判等情，有臺南縣警察局道路
    交通事故肇事人自首情形紀錄表一紙在卷足憑（見相驗卷第
    23頁），爰依刑法第62條前段之規定減輕其刑。茲審酌被告
    並無前科紀錄，品行尚稱良好、生活狀況、智識程度（高職
    畢業），被告與被害人趙明雄各自之過失情節與程度，被告
    與被害人趙明雄之家屬間就賠償金額意見不一致而未能達成
    調解，暨被告犯罪後坦承犯行態度尚佳等一切情狀，量處如
    主文所示之刑，並諭知易科罰金之折算標準。
據上論斷，應依刑事訴訟法第273條之1第1項、第299條第1項前
段，刑法第276條第1項、第41條第1項前段、第62條前段，刑法
施行法第1條之1，判決如主文。
本案經檢察官甲○○到庭執行職務。
中    華    民    國    99    年    10    月    20    日
                      交通法庭  法  官  林福來
以上正本證明與原本無異。
如不服本判決應於收受本判決後10日內向本院提出上訴書狀，並
應敘述具體理由。其未敘述上訴理由者，應於上訴期間屆滿後20
日內向本院補提理由書狀（均須按他造當事人之人數附繕本）「
切勿逕送上級法院」。
                                書記官  李淑惠
中    華    民    國    99    年    10    月    21    日
附錄論罪科刑法條：
刑法第276條第1項：
因過失致人於死者，處二年以下有期徒刑、拘役或二千元以下罰
金。

司法院資訊處製作；財團法人民間司法改革基金會備份。
